臺灣臺北地方法院交通事件裁定　　　　100年度交聲字第483號
原處分機關　臺北市交通事件裁決所
異　議　人
即受處分人　王世尊
上列異議人即受處分人因違反道路交通管理處罰條例案件，對於
臺北市交通事件裁決所中華民國100年4月11日所為之處分（原處
分案號：北市裁罰字第裁22-C00000000號），聲明異議，本院裁
定如下：
    主  文
異議駁回。
    理  由
一、按汽車駕駛人駕駛汽車，應遵守道路交通標誌、標線、號誌
    之指示，道路交通安全規則第90條前段定有明文，而道路交
    通標誌標線號誌設置規則第206條第5款第1目規定「圓形紅
    燈」之行車管制號誌係表示禁止車輛通行，並不得超越停止
    線或進入路口；又道路交通管理處罰條例所稱之汽車，包括
    機器腳踏車；汽車駕駛人，行經有燈光號誌管制之交岔路口
    闖紅燈者，處新臺幣（下同）1,800元以上5,400元以下罰鍰
    ；又汽車駕駛人駕駛汽車違反道路交通管理處罰條例第53條
    規定者，除應依該條所規定之罰鍰處罰外，並記違規點數3
    點，道路交通管理處罰條例第3條第8款、第53條第1項、第
    63條第1項第3款亦分別定有明文。
二、原處分意旨略以：本件異議人即受處分人王世尊於100年1月
    21日15時10分許，騎乘車牌號碼EDI-428號輕型機車（下稱
    系爭機車），沿新北市○○區○○路3段行駛，行至北新路
    、民權路屬有燈光號誌管制之交岔路口時，竟沿北新路3段
    外側機慢車道闖越紅燈逕行迴轉至北新路往臺北市方向，經
    舉發機關新北市政府警察局新店分局江陵派出所員警當場攔
    停，並以異議人有違反道路交通管理處罰條例第53條第1項
    規定之行為，填製北警交字第C00000000號舉發違反道路交
    通管理事件通知單（下稱系爭舉發通知單）當場舉發，惟異
    議人拒絕簽收，員警乃於舉發通知單上記明異議人拒簽之事
    由，而視為異議人已收受該舉發通知單。嗣異議人於舉發通
    知單上所載應到案日期前100年2月5日向原處分機關臺北市
    交通事件裁決所提出申訴，經原處分機關向原舉發單位查復
    後仍認異議人有上開違規行為，原處分機關乃於100年4月11
    日依道路交通管理處罰條例第53條第1項、第63條第1項第3
    款（原處分漏載第3款）等規定，以異議人有「駕車行經有
    燈光號誌管制之交岔路口闖紅燈」之行為，裁處罰鍰新臺幣
    （下同）1,800元，並記違規點數3點，異議人於同日收受裁
    決書後，旋即於同日提出本件聲明異議等語。
三、聲明異議意旨略以：當日伊騎乘機車至北新路3段與民權路
    交岔路口時停下，由於民權路往中興路方向正在興建捷運禁
    止車輛進入，伊見民權路口亮左轉綠燈，便與其他機車一起
    左轉北新路往臺北市方向，竟遭員警攔停並稱伊於北新路3
    段紅燈迴轉，伊懷疑係江陵派出所係因日前伊向該所索取報
    案資料未獲之事挾怨報復，故員警舉發事實不符，為此聲明
    異議等語。
四、經查：
（一）異議人於100年1月21日15時10分許騎乘系爭機車，沿新北
      市○○區○○路三段行駛，行至北新路、民權路屬有燈光
      號誌管制之交岔路口時，沿北新路三段外側機慢車道闖越
      紅燈逕行迴轉至北新路往臺北市方向繼續行駛等事實，此
      有系爭舉發通知書、新北市政府警察局新店分局100年3月
      21日新北警店交裁字第1000014392號函等在卷可稽，且異
      議人對於當日騎乘系爭機車行經新北市○○區○○路3段
      與民權路口，並於北新路3段往臺北市方向為警攔停稽查
      之情亦不爭執，堪信屬實。
（二）至異議人雖辯稱當日伊係沿民權路依循左轉號誌行駛北新
      路3段，並非紅燈迴轉云云，惟查：證人即在現場舉發本
      件違規行為之員警郭秀琳於本院100年5月4日調查程序中
      具結證述：當日伊站在北新路上，位置係處於大坪林捷運
      站3號出口處前面，異議人當時係行經該路口，異議人所
      暫停之路口號誌燈並無左轉綠燈之號誌燈號，因該處必須
      兩段式左轉，係異議人對向之車道始有左右兩邊皆可轉之
      號誌燈，異議人在該處左轉必然屬違規，又異議人當日係
      行駛在北新路上即直接左轉，異議人所稱畫於臺灣大哥大
      前之機車停等格，係為供民權路欲左轉至北新路方向之機
      車使用，並非屬異議人行向之機車停等格等語（見本院卷
      第22-23頁）。再經審閱證人庭呈之現場照片4張，異議人
      所稱位於臺灣大哥大前之機車停車格，確實係屬行駛於民
      權路上欲左轉至北新路往新店方向之機車所使用（見本院
      卷第24頁左上相片），至被告當時行向若欲左轉至北新路
      往臺北方向，理應利用右下照片中靠近「可口豬腳大王」
      店之停車格，是認證人證詞堪值採信，異議人所辯稱之情
      節顯然為無理由。又證人當日取締本件違規時間為下午，
      視距應屬良好，復依證人庭呈之該路口現場照片4張以觀
      ，證人站立之位置與北新路三段、民權路口間及對向車道
      間均空曠無遮蔽物，顯可清楚看見系爭路口交通號誌燈之
      運作及車輛之行進方向，可認證人對於系爭車輛行進路徑
      並無誤判之理。況證人為依法令執行交通勤務之公務員，
      與異議人素不相識，並無任何親屬關係，業據證人陳明在
      卷，亦無任何恩怨嫌隙，且於本院調查時依法具結須擔負
      刑法偽證罪責之情形下，衡情應無設詞誣陷異議人之理，
      其證述舉發經過詳盡而合於常情，並無矛盾之處，是證人
      上開證詞足認係真實而可採信，異議人空言辯稱原舉發單
      位有誣陷之可能云云，顯屬無據，本件事證明確，異議人
      之闖紅燈違規行為堪予認定。
五、綜上所述，本件異議人確有於前揭時、地，駕駛系爭車輛，
    行經有燈光號誌管制之系爭交岔路口闖紅燈之違規事實，堪
    以認定。從而，原處分機關依道路交通管理處罰條例第53條
    第1項、第63條第1項第3款（裁決書漏引第3款）之規定，裁
    處受處分人罰鍰1,800元、併記違規點數3點，核無違誤。異
    議人聲明異議，指摘原處分不當，為無理由，應予駁回。
據上論斷，應依道路交通事件處理辦法第18條，裁定如主文。
中    華    民    國   100    年    5     月    26    日
                臺灣臺北地方法院交通法庭
                              法  官  楊雅清
以上正本證明與原本無異。
如不服本裁定，應於送達後5日內，向本院提出抗告狀。
                              書記官  吳俊龍
中    華    民    國   100    年    5     月    26    日